【裁判字號】    90,聲再,454
【裁判日期】    900911
【裁判案由】    聲請再審
【裁判全文】
臺灣高等法院刑事裁定                              九十年度聲再字第四五四號
    再審聲請人
    即受判決人  甲○○
右列聲請人因傷害案件，對於本院九十年度上易字第二三六一號，中華民國九十年七
月二十四日確定判決（台灣板橋地方法院八十九年度易字第二七三五號、台灣板橋地
方法院檢察署八十九年偵字第一０七四四號），聲請再審，本院裁定如左：
    主  文
再審之聲請駁回。
    理  由
一、聲請意旨略稱：原確定判決認定再審聲請人甲○○犯罪，是根據告訴人之蔡進財
    指訴及驗傷單。但證人即台北縣警察局海山分局埔墘派出所警員黃益祥偵審中結
    證稱：當天趕抵現場已無人在，而在聲請人甲○○宅外發現聲請人出門來應對，
    並沒有打人等情。再告訴人指訴聲請人搶伊安全帽再打伊，惟告訴人的安全帽上
    有聲請人之手指紋嗎？又驗傷單不是在第一時間取得受害的資料，有三十小時上
    落差，它自然地提供了各種可能發生之變因，證人警員兩位先生，為什麼又不背
    書簽認呢？聲請人前因未發現前開證據，致未主張該有利於己之情事，始被判處
    罪刑確定。為此，依刑事訴訟法第四百二十條第一項第六款聲請再審。
二、按有罪之判決確定後，為受判決人之利益聲請再審，必其聲請之理由合於刑事訴
    訟法第四百二十條第一項所定情形之一及第四百二十一條有足以影響於判決之重
    要證據漏未審酌者，始准許之。而刑事訴訟法第四百二十條第一項第六款所稱「
    發現確實之新證據」，係指就新證據之本身形式上觀察，毋須經調查程序，顯然
    可認為足以動搖原確定之判決者而言，此觀最高法院四十年台抗字第二號判例意
    旨甚明。
三、次按我國刑事訴訟法係採職權主義、自由心證主義，法院為發現實體之真實，就
    證據之證明力，即指證據於證明某事實上具有何價值，由法院依其自由心證判斷
    之，故證據之證明力如何係屬法院自由心證判斷之職權範圍，倘與論理法則、經
    驗法則無違，即屬妥當適法。原審法院依據告訴人之指訴、警員黃益祥、林志成
    之證詞及告訴人提出之驗傷單等證據，依其職權自由心證綜合判定聲請人確有傷
    害告訴人之犯行，並於判決理由欄中詳述之，其認事用法並無不妥。聲請人就伊
    對於驗傷單之正確性及真實性存疑之辯詞已於原審訴訟程序中提出，而原審法院
    亦於原判決理由欄中敘明聲請人之辯詞不可採之理由，自非屬新證據。再聲請人
    就告訴人之安全帽上究否有伊之指紋提出質疑，惟原審係依據告訴人所受之傷勢
    ，因而採信告訴人指訴，是原審認聲請人係持安全帽毆打告訴人，尚非無據。又
    本件案發時間為八十九年三月二十三日，與一審九十年二月二十六日判決時間，
    相距長達十一個月，與原審九十年七月二十四日判決時間相距長達一年四月，則
    該安全帽上是否能驗出指紋，顯有疑問，故一審及原審未將該安全帽送驗，尚難
    謂未盡調查之能事；且原審若將該安全帽送驗，因距案發時間已久，縱未驗出指
    紋，亦難據此率認告訴人之指訴不足採信，是該安全帽上有無指紋，並不足以動
    搖原確定判決，自不符合前揭「新證據」之要件。另聲請人認前揭兩名警員之證
    詞並未肯認告訴人之指訴云云，惟該兩名警員係就案發後所見之情況為證述，而
    原審係綜合告訴人之指訴、告訴人所受之傷勢及警員之證詞，本於自由心證而為
    判斷，原審既已審酌該兩名警員之證詞，故聲請人此部分之指摘，亦不符合「新
    證據」之要件。綜上，聲請人之聲請意旨不符合刑事訴訟法第四百二十條第一項
    第六款之規定，其再審聲請為無理由，應予駁回。
據上論斷，應依刑事訴訟法第四百三十四條第一項，裁定如主文。
中    華    民    國    九十    年      九      月    十一              日
                              臺灣高等法院刑事第二十四庭
                                  審判長法  官  陳  貽  男
                                        法  官  李  世  貴
                                        法  官  陳  憲  裕
右正本證明與原本無異。
不得抗告。
                                        書記官  劉  育  妃
中    華    民    國      九十    年      九        月        十二      日


司法院資訊處製作；財團法人民間司法改革基金會備份。
